【裁判字號】    98,易緝,466
【裁判日期】    981126
【裁判案由】    竊盜
【裁判全文】
臺灣臺中地方法院刑事判決             98年度易緝字第466號
公  訴  人  臺灣臺中地方法院檢察署檢察官
被      告  甲○○
                    現另案在臺灣臺中監獄臺中分監執行
上列被告因竊盜案件，經檢察官提起公訴（98年度偵字第8758號
），本院判決如下：
    主    文
甲○○犯如附表所示之罪，均累犯，各處如附表所示之刑。應執
行有期徒刑壹年貳月。
    犯罪事實
一、甲○○前於民國96年間，因竊盜案件，經臺灣臺中地方法院
    以96年度易字第4756號判決有期徒刑10月確定；又於96年間
    ，因詐欺案件，經臺灣臺中地方法院以96年度中簡字第1069
    號判決有期徒刑4月（嗣減刑為有期徒刑2月）確定。前開2
    案件接續執行，甫於97年8月27日執行完畢。詎猶不思悛悔，
    分別於如附表所示之時、地及方法，竊取如附表所示被害人
    所有之物。嗣於98年1月3日凌晨1時許，甲○○再以相同手法
    ，在臺中市○區○○路497巷17號前行竊（已另案提起公訴）
    ，為警逮捕後，經警詢問，由甲○○向警自首上情而接受裁
    判。
二、案經臺中市警察局第二分局報請臺灣臺中地方法院檢察署檢
    察官偵查起訴。
    理    由
壹、程序部分：
    按被告以外之人（包括證人、鑑定人、告訴人、被害人及共
    同被告等）於審判外之陳述雖不符刑事訴訟法第159條之1至
    之4等4條之規定，而經當事人於審判程式同意作為證據，法
    院審酌該言詞陳述或書面陳述作成時之情況，認為適當者，
    亦得為證據；當事人、代理人或辯護人於法院調查證據時，
    知有刑事訴訟法第159條第1項不得為證據之情形，而未於言
    詞辯論終結前聲明異議者，視為有前項之同意，同法第159
    條之5 定有明文。立法意旨在於傳聞證據未經當事人之反對
    詰問予以核實，原則上先予排除。惟若當事人已放棄反對詰
    問權，於審判程式中表明同意該等傳聞證據可作為證據；或
    於言詞辯論終結前未聲明異議，基於尊重當事人對傳聞證據
    之處分權，及證據資料愈豐富，愈有助於真實發見之理念，
    且強化言詞辯論主義，使訴訟程式得以順暢進行，上開傳聞
    證據亦均具有證據能力。查本件依卷證所示，其等作成或取
    得之狀態，並無違背證人等個人意思而為陳述，或其他違法
    取供，或不法取得之情形，且公訴人、被告於本院審理中對
    於本件卷內已存在之證據之證據能力及真實性均不爭執，足
    認並無顯不可信，或係不法取得之情況，認為以之作為本案
    之證據亦屬適當。
貳、實體部分
一、上開犯罪事實，業據被告甲○○警詢時及本院審理中坦承不
    諱，核與證人丁○○（上全輪胎行職員）、乙○○（協成起
    重行職員）及丙○○於警詢時證述之情節相符，並有車號查
    詢汽車車籍資料及照片3張附卷可稽。足認被告之自白與事實
    相符，是其犯行堪以認定。
二、論罪科刑之理由：
（一）核被告甲○○所為，均係犯刑法第321條第1項第3款之攜帶
      兇器竊盜罪。被告所犯上開3次加重竊盜罪，犯意各別，行
      為互殊，應予分論併罰。
（二）被告有事實欄所載之前科，有臺灣高等法院被告前案紀錄
      表在卷可參，其前受有期徒刑之執行完畢後，5年以內故意
      再犯本件有期徒刑以上之各罪，均為累犯，均應依刑法第
      47條第1項之規定，加重其刑。
（三）本件被告所為3次犯行係在員警知有犯罪嫌疑人之前，於警
      詢時主動供出犯行，有警訊筆錄及本院審理筆錄在卷可按
      ，被告該3次竊盜犯行，合於刑法自首之要件，爰依刑法第
      62條前段之規定，減輕其刑，並均依法先加重後減輕之。
（四）爰審酌被告為累犯，且素行不良，身體健全卻不思努力，
      反而覬覦被害人之財物，惟犯後坦承犯行態度良好，並主
      動供出所犯罪行，且所竊得之財物價值非鉅等一切情狀，
      分別量處如主文所示之刑，並定應執行刑。
三、適用法律之依據：
（一）刑事訴訟法第299條第1項前段。
（二）刑法第321條第1項第3款、第47條第1項、第62條前段、第
      51條第5款。
（三）刑法施行法第1條之1第1項、第2項前段。
中    華    民    國    98    年    11    月    26    日
                  臺灣臺中地方法院刑事第二庭
                          法  官  郭德進
以上正本證明與原本無異。
如不服本判決應於收受判決後10日內向本院提出上訴書狀，並應
敘述具體理由；其未敘述上訴理由者，應於上訴期間屆滿後20日
內向本院補提理由書（均須按他造當事人之人數附繕本）「切勿
逕送上級法院」。
                          書記官  陳惠玲
中    華    民    國    98    年    11    月    26    日
附表：
┌─┬────┬────┬────────────┬──────┬──────┐
│編│犯罪時間│犯罪地點│犯     罪     情      形│所 犯 罪 名 │宣  告  刑  │
│號│        │        │                        │            │            │
├─┼────┼────┼────────────┼──────┼──────┤
│1 │97年12月│臺中市北│甲○○於前揭時間、地點，│刑法第321條 │有期徒刑柒月│
│  │間某日某│屯區天祥│因上開見上全輪胎行所有之│第1項第3款攜│            │
│  │時      │街13巷口│車牌號碼MP-2572號自用小 │帶兇器竊盜罪│            │
│  │        │處      │貨車停放在路旁，竟意圖為│            │            │
│  │        │        │自己不法之所有，持當日攜│            │            │
│  │        │        │帶於身邊，客觀上足以對人│            │            │
│  │        │        │之生命、身體造成危害，可│            │            │
│  │        │        │供作兇器使用之一字型螺絲│            │            │
│  │        │        │起子1 支，著手開啟上開自│            │            │
│  │        │        │用小貨車之車門門鎖，竊得│            │            │
│  │        │        │零錢若干                │            │            │
├─┼────┼────┼────────────┼──────┼──────┤
│2 │97年12月│臺中市北│甲○○於上揭時間、地點，│刑法第321條 │有期徒刑柒月│
│  │底某日某│屯區熱河│因見協成起重行所有之車牌│第1項第3款攜│            │
│  │時      │路與崇德│號碼A9-8673號自用小貨車 │帶兇器竊盜罪│            │
│  │        │路口處  │停放在路旁，竟意圖為自己│            │            │
│  │        │        │不法之所有，持上揭一字型│            │            │
│  │        │        │螺絲起子1支，著手開啟上 │            │            │
│  │        │        │開自用小貨車之車門門鎖，│            │            │
│  │        │        │竊得零錢約新臺幣200元   │            │            │
├─┼────┼────┼────────────┼──────┼──────┤
│3 │97年12月│臺中市北│甲○○於上揭時間、地點因│刑法第321條 │有期徒刑柒月│
│  │間某日某│屯區崇德│見丙○○所有之車牌號碼36│第1項第3款攜│            │
│  │時      │路3段317│57-LT號自用小貨車停放在 │帶兇器竊盜罪│            │
│  │        │巷91號前│路旁，竟意圖為自己不法之│            │            │
│  │        │        │所有，持上揭一字型螺絲起│            │            │
│  │        │        │子1支，著手開啟上開自用 │            │            │
│  │        │        │小貨車之車門門鎖，竊得零│            │            │
│  │        │        │錢若干。                │            │            │
└─┴────┴────┴────────────┴──────┴──────┘
附錄論罪科刑法條
中華民國刑法第321 條
犯竊盜罪而有左列情形之一者，處6月以上、5年以下有期徒刑：
一、於夜間侵入住宅或有人居住之建築物、船艦或隱匿其內而犯
    之者。
二、毀越門扇、牆垣或其他安全設備而犯之者。
三、攜帶兇器而犯之者。
四、結夥三人以上而犯之者。
五、乘火災、水災或其他災害之際而犯之者。
六、在車站或埠頭而犯之者。
前項之未遂犯罰之。


司法院資訊處製作；財團法人民間司法改革基金會備份。
